---
title: 'Nota metodológica: propuesta para revisión del Fondo Potrerillos'
address: Departmento de Economía y Política Agraria. Facultad de Ciencias Agrarias.
  Universidad Nacional de Cuyo
date: "`r format(Sys.time(), '%d %B, %Y')`"
output:
  pdf_document:
    fig_caption: yes
  number_sections: yes
  word_document: null
bibliography: FcaIrrigacion.bib
documentclass: elsarticle
geometry: left=2.1cm,right=2.1cm,top=1.8cm,bottom=1.5cm
cls: elsarticle.cls
header-includes:
- \renewcommand{\baselinestretch}{1.5}
- \usepackage{placeins}
- \usepackage{fancyhdr}
- \usepackage{setspace}
- \let\counterwithout\relax
- \let\counterwithin\relax
- \usepackage{chngcntr}
- \setlength{\abovecaptionskip}{0pt plus 0pt minus 2pt}
- \usepackage{lmodern}
- \usepackage{booktabs}
- \setlength{\floatsep}{-.5pt}
- \usepackage{amsmath,mathtools}
- \usepackage[bottom]{footmisc}
- \usepackage[export]{adjustbox}
- \usepackage{multirow}
- \usepackage{float}
- \usepackage{longtable}
- \usepackage{array}
- \usepackage{wrapfig}
- \usepackage{colortbl,xcolor}
- \usepackage{pdflscape}
- \usepackage{tabu}
- \usepackage{threeparttable,threeparttablex}
- \usepackage[normalem]{ulem}
- \usepackage{pgfplots,tikz}
- \usepackage{inputenc}
- \usepackage{makecell}
- \usepackage{caption}
- \captionsetup{font=normalsize,labelfont=normalsize}
---

```{r setup2, include=FALSE, results='hide'}
knitr::read_chunk("RegulatoryEffort.R")
knitr::opts_chunk$set(fig.cap="",fig.pos="h", warning= FALSE, cache = FALSE, message = FALSE, echo = FALSE,comment = NA, prompt = FALSE, results = 'asis')
options(scipen=999) # disable scientific notation
```


```{r SetUp2, include=FALSE, results='hide'}
SetUp2
```

```{r DataObras17, results='hide'}
```

```{r DataObras18, results="hide"}
```

```{r OtherSum18,results='hide'}
```

```{r DataObras19, results='hide'}
```

```{r DataObras20, results='hide'}
```

```{r SummaryBase, results='hide'}
```

```{r MainTables, results='hide'}
```

```{r MendozaTable, results='hide'}
```

```{r MendozaPlots, results='hide'}
```

```{r DataObrasFull, results='hide'}
```



```{r settty}
options(digits=5)
```


\vspace{-1cm}


# Resumen metodológico

- Las obras de infraestructura de impermeabilización de canales se traducen a una disminución en las pérdidas por filtración en el trazado del sistema hídrico del río Mendoza. 

- Estas mejoras se interpretan como aumentos en la ($EfC_i$) eficiencia de conducción por kilómetro de la unidad de manejo (UM). 
Según los análisis actuales, la ganancia en EfC varía entre 10-22% dentro de la cuenca. 
Se utilizaron los datos revisados y actualizados de caudales y eficiencias para los cálculos económicos.

- Información utilizada por código de cauce [@DGI2004]:
  - Volumen entregado por hectárea productiva ajustado a los promedios históricos [@DGI2016]
  - Eficiencia de conducción o valor representativo de la Unidad de Manejo [@Cuneo2016]
  - Costo de la inversión en revestimiento y longitud revestida (2017-2020)

\begin{equation*} \begin{aligned}
Ahorro \:de\:agua = \sum_{j=1}^{n}  volumen \: anual \: histórico \times  \Delta pérdida \\
\mathbb{A}_i = \sum_{j=1}^{n}  Q_{m^3}  \times \frac{EfC_{tierra}}{km.Tierra} \times km.Revestidos \times EfC_{rev}
\end{aligned} \end{equation*}

- Río Mendoza: el precio medio por m$^3$ ahorrado es \$ `r round(87.75*mean(OfertaMza2$valueAhorro, na.rm=T), digits=2)` (USD 
`r round(mean(OfertaMza2$valueAhorro, na.rm=T), digits=3)`). 
El mismo fue calculado para superficie productiva; según la información disponible, este valor permitió un aumento en la disponibilidad de `r round(OfertaMza2$AAcum[7]/1000000, digits=3)` hectómetros cúbicos anualmente ($Hm^{3}/año$).

- El Fondo Potrerillos puede actualizarse anualmente.


\vspace{-.3cm}
# Referencias bibliográficas
\vspace{-.1cm}








